【裁判字號】    95,簡上,1105
【裁判日期】    951215
【裁判案由】    妨害風化
【裁判全文】
臺灣高雄地方法院刑事判決            95年度簡上字第1105號
上  訴  人  甲○○
即  被  告
上列被告因妨害風化案件，不服本院高雄簡易庭中華民國95年7
月31日95年度簡字第4245號第一審刑事簡易判決（聲請簡易判決
處刑案號：95年度偵字第14048 號），提起上訴，本院管轄之第
二審合議庭判決如下：
    主  文
上訴駁回。
    事實及理由
一、本案經本院審理結果，認第一審以被告甲○○所為，係連續
    犯刑法第231 條第1 項意圖使女子與他人為性交之行為而容
    留以營利罪，且為累犯，而量處有期徒刑6 月，如易科罰金
    ，以銀元300 元折算1 日，其認事用法均無違誤，量刑亦屬
    妥適，應予維持，除引用第一審判決書記載之事實、證據及
    理由（如附件），並補充增列證人蕭恩智於偵訊中之陳述為
    證據。
二、被告前於偵訊中坦承有妨害風化之犯行，並有如原審判決書
    所列相關事證以及證人蕭恩智於偵訊之陳述可資佐證。嗣後
    被告提起上訴，改口否認有何妨害風化犯行，辯稱：男客進
    來店內詢問伊全套多少錢，伊表示店內沒有做這種，結果男
    客查獲時就跟警察說伊有在做等語。然而，觀諸被告前科紀
    錄，其曾因詐欺案件，經臺灣高等法院臺中分院於民國94年
    9 月28日以94年度上訴字第798 號判決處有期徒刑1 年4 月
    ，緩刑5 年，緩刑期內並付保護管束，復經最高法院於95年
    1 月12日駁回上訴確定，又因案情類似之妨害風化案件，經
    本院於94年11月30日以94年度訴字第2133號判決處有期徒刑
    4 月，於同年12月22日確定，並於95年3 月28日易科罰金執
    行完畢，此有臺灣高等法院被告前案紀錄表附卷可稽，可見
    其對於相關刑事訴訟程序應頗為熟稔，當知事態輕重，復無
    證據可認其於應訊中曾遭受強暴、脅迫或其他不正方法之對
    待，則倘若其確無從事何妨害風化之犯行，衡情為何竟會於
    偵訊中輕率承認，而置自己可能遭受嚴厲之刑事處罰於不顧
    ？顯見其於本院審判中翻異前詞，改口否認犯行，應為臨訟
    飾卸之詞，不足採信。至於證人雷萍於警詢中承認有準備與
    男客蕭恩智進行口交，但自稱並非店裡授意等語，嗣後偵訊
    中又改稱並未準備與客人進行口交等語，前後反覆不一，不
    無避就之虞，亦無從據為有利被告之認定。綜上所述，被告
    提起上訴否認犯行，為無理由，應予駁回。
三、被告經合法傳喚，無正當之理由而不到庭，爰依刑事訴訟法
    第455 條之1 第3 項、第371 條規定，不待其陳述逕行判決
    ，併此敘明。
據上論斷，應依刑事訴訟法第455 條之1 第1 項、第3 項、第36
8 條、第371 條、第373 條，判決如主文。
本案經檢察官乙○○到庭執行職務。
中    華    民    國    95    年    12    月    15    日
                  鳳山刑事第二庭審判長法  官 黃建榮
                                      法  官 李嘉益
                                      法  官 譚德周
以上正本證明與原本無異。
不得上訴。
中    華    民    國    95    年    12    月    15    日
                                      書記官 廖美玲

司法院資訊處製作；財團法人民間司法改革基金會備份。
